【裁判字號】    97,聲,1919
【裁判日期】    980209
【裁判案由】    返還提存物
【裁判全文】
臺灣桃園地方法院民事裁定              97年度聲字第1919號
聲  請  人  Ａ○○
            Ｅ○○
            申○○
            丁○○
            丙○○
            Ｄ○○
            乙○○
            午○○
            未○○
            丑○○
            宙○○
            巳○○○
            子○○
            Ｃ○○
            黃○○
            辰○
            庚○
            地○○
            寅○○
            辛○○
相  對  人  亥○○
            Ｇ○○
            玄○○
            法商達梭投資公司
上  1   人
法定代理人  甲○○○○○○ ○.
相  對  人  宇○○
            癸○○
            行政院國家發展基金管理會
上  1   人
法定代理人  酉○○
相  對  人  己○○
            天○○
            耀華玻璃股份有限公司管理委員會
上  1   人
法定代理人  壬○○
相  對  人  Ｆ○○
            戊○○
            Ｂ○○
            卯○○
            戌○○
上列當事人間聲請返還提存物事件，本院裁定如下：
    主  文
聲請駁回。
    理  由
一、按訴訟終結後，供擔保人證明已定20日以上之期間，催告受
    擔保利益人行使權利而未行使，或法院依供擔保人之聲請，
    通知受擔保利益人於一定期間內行使權利並向法院為行使權
    利之證明而未證明者，法院應依供擔保人之聲請，以裁定命
    返還其提存物，民事訴訟法第104 條第1 項第3 款定有明文
    ；另依同法第106 條，前開規定於其他依法令供訴訟上之擔
    保者準用之。前開所謂之「訴訟終結」，宜從廣義解釋，包
    括執行程序在內，如假扣押執行之程序因聲請人撤回而終結
    ，供擔保人復定20日以上之期間催告受擔保利益人行使權利
    而未行使者，應認已構成上開訴訟終結之要件，供擔保人自
    得聲請返還其因聲請假扣押而提供之擔保金。
二、本件聲請意旨略以：聲請人與相對人及第三人宏達科技股份
    有限公司（法定代理人為亥○○，下稱宏達公司）間假扣押
    事件，聲請人前依本院94年度裁全字第365 號假扣押裁定為
    擔保假扣押執行，曾提供新台幣720,000 元及華南商業銀行
    可轉讓定期存單8,400,000 元，合計9,120,000 元為擔保，
    並以鈞院94年度存字第1288號提存事件提存後，聲請鈞院以
    94年度執全字第1069號假扣押執行相對人所有財產在案。嗣
    因聲請人（其中聲請人庚○當庭撤回訴訟）與相對人間損害
    賠償事件，經鈞院94年度金字第1 號判決聲請人（不含聲請
    人庚○）敗訴確定在案，聲請人於97年3 月14日聲請撤銷假
    扣押，經本院97年度全聲字第83號民事裁定准予撤銷，並於
    同年4 月11日撤回前開假扣押之強制執行。嗣聲請人於97年
    4 月23日發函通知相對人戌○○行使權利，另於97年5 月2
    日聲請本院通知其他受擔保利益人行使權利（案號：97年度
    聲字第657 號），此外，相對人Ｇ○○經通緝多時，亦經聲
    請人公示送達，而相對人迄今均未對聲請人行使權利。又聲
    請人前於97年9 月18日向宏達公司聲請返還提存物部分，業
    經本院97年度聲字第1478號民事裁定准許確定在案，因該案
    漏未對本件相對人聲請返還提存物，故本件就此部分聲請返
    還擔保物等語。
三、經查，聲請人上開主張，業據其提出本院94年度金字第1 、
    2 號損害賠償事件95年12月28日言詞辯論筆錄、本院94年度
    金字第1 號民事判決、本院97年度全聲字第83號民事裁定及
    確定證明書、民事撤回強制執行聲請狀、台北南海郵局存證
    信函第583 號及相對人戌○○部分之收件回執、民事聲請通
    知受擔保利益人行使權利狀、限時掛號函件執據、本院97年
    度聲字第657 號通知行使權利函暨臺灣新生報97年8 月30日
    節本、本院94年度存字第1288號提存書、本院97年度聲字第
    1478號民事裁定為證，復經本院依職權調取上開卷宗核閱屬
    實。且上開假扣押強制執行事件終結後，已定20日以上之期
    間通知戌○○以外之相對人（戌○○部分詳後述）就其因上
    開假扣押所受損害行使權利而未行使一節，亦有本院民事記
    錄科查詢表2 紙及台灣高雄地方法院98年1 月9 日雄院高文
    字第0980000043號函、台灣台北地方法院98年1 月7 日北院
    隆文人字第0980000026號函、台灣基隆地方法院98年1 月8
    日基院慧文檔字第0980000009號函及台中地方法院98年1 月
    8 日中院彥文字第0980000030號函各1 件在卷可稽。上開通
    知行使權利函業經合法送達戌○○以外之其他相對人，應堪
    認定。惟戌○○之戶籍係設在台中市○區○○路19巷5 弄14
    號，而前開通知行使權利存證信函送達戌○○之地址則為桃
    園縣平鎮市○○○路5 號，且非由戌○○收受，足見前揭行
    使權利函並未合法送達戌○○，自難認戌○○依法已受限期
    通知行使權利而未行使。揆諸上開說明，本件聲請顯與前揭
    法條所定要件不符，應予駁回。
四、依民事訴訟法第95條、第78條、第85條第1 項前段，裁定如
    主文。
中    華    民    國    98    年    2     月    9     日
                  民事第一庭    法  官  林哲賢
上為正本係照原本作成。
如不服本裁定應於送達後10日內向本院提出抗告狀，並繳納抗告
費新臺幣1,000元
中    華    民    國    98    年    2     月    9     日
                                書記官  羅美英


司法院資訊處製作；財團法人民間司法改革基金會備份。
